臺灣花蓮地方法院刑事判決　　　　　　　　　　　　　　九十四年度交易字第三號
　　公　訴　人　臺灣花蓮地方法院檢察署檢察官
　　被　　　告　乙○○
右列被告因公共危險等案件，經檢察官提起公訴（九十三年度核退偵字第三八一號）
，由本院合議庭裁定進行簡式審判程序後，判決如左：
    主  文
乙○○服用酒類，不能安全駕駛動力交通工具而駕駛，處有期徒刑貳月，如易科罰金
，以佰元折算壹日；又因過失傷害人，處有期徒刑肆月，如易科罰金，以佰元折
算壹日；又駕駛動力交通工具肇事，致人死傷而逃逸，處有期徒刑陸月，如易科罰金
，以佰元折算壹日。應執行有期徒刑拾月，如易科罰金，以佰元折算壹日。
    事  實
一、乙○○未領有駕駛執照，其於民國九十二年五月二日（起訴書誤載為九十三年五
    月二日，茲更正之）晚上六時三十分許，與友人在位於花蓮縣瑞穗鄉富源村之小
    吃店飲用凍頂烏龍酒二杯（約一百五十ＣＣ）後，於同日晚上九時三十分許，駕
    駛車牌號碼為Ｇ六─七四九八號自小貨車沿花蓮縣瑞穗鄉○○村○○路由南往北
    方向行駛，於同日晚上十時許行經該路八十五號前時，本應注意服用酒類後，吐
    氣所含酒精濃度超過每公升零點二五毫克時，判斷及控制能力均會降低，不應駕
    駛車輛，且汽車在雙向二車道行駛時，在劃有分向限制線之路段，不得駛入來車
    之車道內，而依當時情形雖係夜間無照明，然天候晴，路面乾燥、無缺陷、無障
    礙物，視距良好，並無不能注意之情事，乙○○竟疏未注意而駛入劃有分向限制
    線之對向車道，致其所駕駛之上開自小貨車左前車頭撞及是時由甲○○所騎乘並
    搭載丙○○，而沿該路由北往南方向行駛之車牌號碼為ＥＺＤ－八一二號機車之
    左側車身，甲○○、丙○○因而倒地，致甲○○受有頭部外傷併額腦挫傷性微量
    出血之傷害，丙○○則因此受有左遠端股骨之粉碎性閉鎖性骨折、左近端脛骨與
    腓股之粉碎性閉鎖性骨折、左肱骨幹閉鎖性骨折併橈神經損傷、左顴骨骨折、頭
    部外傷併左前額撕裂傷四公分、左臉撕裂傷四公分之傷害（此部分因告訴人丙○○撤回告訴，業經檢察官於起訴書載明不另為不起訴處分）。乙○○肇事後竟另
    基於逃逸之故意，未下車查看及救護甲○○、丙○○，即駕車往花蓮縣瑞穗鄉○○村村道逃逸，嗣因為同村知悉之鄰人勸阻，乙○○始於事發後半個鐘頭返回肇
    事現場，並向前來處理之警員林賢雄主動告知其為肇事人，嗣警方於同日晚間十
    一時三十四分許依法對其施以呼氣酒精濃度測試，其呼氣酒精濃度值仍高達每公
    升零點八七毫克，始查悉其酒後駕車之事實。
二、案經甲○○訴由花蓮縣警察局鳳林分局報告臺灣花蓮地方法院檢察署檢察官偵查
    起訴。
    理  由
一、訊據被告乙○○對於右揭犯罪事實均坦承不諱，核與證人甲○○、丙○○所證相
    符，並有道路交通事故現場圖、道路交通事故調查報告表、酒精濃度測試表、不
    能安全駕駛簡易測試紀錄表、花蓮縣警察局舉發違反道路交通管理事件通知單各
    乙份、診斷證明書二紙，及攝有現場情形、被告前開自小貨車與被害人甲○○前
    開機車之車損照片數幀在卷可佐，堪認被告之自白與事實相符，堪以採信。按汽
    車駕駛人飲用酒類後，其吐氣所含酒精濃度超過每公升零點二五毫克者，不得駕
    車；汽車在雙向二車道行駛時，在劃有分向限制線之路段，不得駛入來車之車道
    內，道路交通安全規則第一百十四條第二款、第九十七條第二款分別定有明文，
    被告本應負此駕駛人應盡之注意義務，而依前開道路交通事故調查報告表所載，
    案發當時雖係夜間無照明，然天候晴，路面乾燥、無缺陷、無障礙物，視距良好
    ，並無不能注意之情事，被告竟疏未注意而肇致上開事故，其有過失甚明。再被
    害人甲○○受有上開傷害之結果確係肇因於該車禍，故被告之過失行為與被害人
    甲○○受傷之結果間，有相當因果關係無誤，本案事證業已明確，被告之犯行堪
    以認定，應予依法論科。
二、核被告所為，係犯刑法第一百八十五條之三之服用酒類不能安全駕駛動力交通工
    具而駕駛罪、同法第二百八十四條第一項前段之過失傷害他人罪，及同法第一百
    八十五條之四之肇事逃逸罪。被告所犯上開三罪間，犯意各別、行為互殊，應予
    分論併罰。被告未領有駕駛執照而酒後駕車，肇致上開事故，應依道路交通管理
    處罰條例第八十六條第一項之規定，就其所犯過失傷害他人罪部分加重其刑。被
    告於肇事逃逸後，未被警方發覺係何人肇事前，主動向警方表明其肇致上開事故
    之事實，業經本院當庭以電話詢問警員林賢雄後，查證屬實（見本院九十四年四
    月八日審理筆錄第五頁），符合自首之要件，應依刑法第六十二條前段之規定，
    就其所犯過失傷害他人罪及肇事逃逸罪部分，減輕其刑。被告就其所犯過失傷害
    他人罪及肇事逃逸罪部分，確有自首之情形，業如前述，檢察官誤認其係為警循
    線查獲即有未洽，併此敘明。爰審酌被告素行非惡，其於酒駕肇事後即行逃逸，
    固極不可取，然其於事後尚能自首且於本院坦承其行，終見其仍有良知及悔意，
    又其所犯造成被害人甲○○受有上開傷害，卻尚未與被害人甲○○達成和解等一
    切情狀，就其所犯分別量處如主文所示之刑，並均諭知易科罰金之折算標準，且
    定其應執行之刑。
據上論斷，應依刑事訴訟法第二百九十九條第一項前段、第二百七十三條之一第一項
，刑法第一百八十五條之三、第一百八十五條之四、第二百八十四條第一項前段、第
六十二條前段、第四十一條第一項前段、第二項、第五十一條第五款，道路交通管理
處罰條例第八十六條第一項，罰金罰鍰提高標準條例第一條前段、第二條之規定，判
決如主文。
本案經檢察官丁○○到庭執行職務。
中      華      民      國    九十四    年      四      月    二十二    日
                              臺灣花蓮地方法院刑事第三庭
                                  法  官  鄭光婷
右正本證明與原本無異。
如對本判決不服，應於送達後十日內，向本院提出上訴狀。（應抄附繕本）告訴人或
被害人如對於本判決不服者，應具備理由請求檢察官上訴，其上訴期間之計算係以檢
察官收受判決正本之日期為準。
                                  法院書記官
中      華      民      國    九十四    年      四      月    二十六    日
附錄本判決論罪之法律條文：
刑法第一百八十五條之三：
服用毒品、麻醉藥品、酒類或其他相類之物，不能安全駕駛動力交通工具而駕駛者，
處一年以下有期徒刑、拘役或三萬元以下罰金。
刑法第一百八十五條之四：
駕動力交通工具肇事，致人死傷而逃逸者，處六月以上五年以下有期徒刑。
刑法第二百八十四條第一項前段：
因過失傷害人者，處六月以下有期徒刑、拘役或五百元以下罰金。致重傷者，處一年
以下有期徒刑、拘役或五百元下罰金。
從事業務之人，因業務之過失傷害人者，處一年以下有期徒刑、拘役或一千元以下罰
金。致重傷者，處三年以下有期徒刑、拘役或二千元以下罰金。
